臺灣基隆地方法院民事判決　　　　　　　100年度訴字第349號
原　　　告　臺灣中小企業銀行股份有限公司
法定代理人　羅澤成
訴訟代理人　徐俊清
被　　　告　方財源
　　　　　　林　倖
　　　　　　許蕙欣原名方蕙欣.
上列當事人間請求給付借款事件，本院於中華民國100 年11月17
日言詞辯論終結，判決如下：
    主  文
被告方財源、林倖應連帶給付原告新臺幣壹佰貳拾伍萬捌仟肆佰
肆拾貳元，及如附表編號1所示之利息暨違約金。
被告方財源、林倖及許蕙欣應連帶給付原告新臺幣伍拾伍萬玖仟
柒佰玖拾肆元，及如附表編號2所示之利息暨違約金。
被告方財源應給付原告新臺幣貳萬伍仟伍佰玖拾陸元，及如附表
編號3所示之利息暨違約金。
訴訟費用新臺幣壹萬玖仟佰壹拾伍元由被告連帶負擔。
    事實及理由
一、被告方財源、林倖經合法通知，均未於言詞辯論期日到場，
    核無民事訴訟法第386 條各款所列情形，爰依民事訴訟法第
    385條第1項前段之規定，准原告之聲請，由其一造辯論而為
    判決。
二、原告起訴主張：(一)被告方財源於民國(下同）85年1月24日
    邀同被告林倖為連帶保證人向原告借款新臺幣(下同）280萬
    ，約定借款期間自85年1月24日起至100年1月24日止，每1個
    月1期，共180期，利息自借款之日起，按月攤還本息，利率
    按原告基本放款利率指數加年息1.2％機動計算，並於92年2
    月25日簽訂契據條款變更契約，調整借款期間至110年1月24
    日止，調整利率為按原告基準利率指數2.46％加年息2 ％機
    動計算，並約定債務如未依約履行即喪失一切期限利益，所
    有債務視為全部到期，並自約定攤還之日起，逾期在6 個月
    內，按借款利率10％，逾期超過6 個月者，就超過部分按借
    款利率20％加計違約金。詎被告方財源自100年9月25日起即
    未依約履行，本息僅攤還至100年8月25日止，依約即喪失一
    切期限利益，所有債務視為全部到期，經核被告方財源尚積
    欠原告本金1,258,442 元及依約計算之利息及違約金未付，
    被告林倖為連帶保證人，自應負連帶清償責任；(二)另被告
    方財源於95年12月5 日邀同被告林倖、被告許蕙欣為連帶保
    證人向原告借款80萬，約定借款期間自95年12月5日起至105
    年12月5日止，每1個月1期，共120期，利息自實際撥款之日
    起，前1年按月付息，第2年起依年金法按月攤還本息，利率
    按原告基準利率指數2.46％加年息1.3 ％機動計算，並約定
    債務如未依約履行即喪失一切期限利益，所有債務視為全部
    到期，並自約定攤還之日起，逾期在6 個月內，按借款利率
    10％，逾期超過6 個月者，就超過部分按借款利率20％加計
    違約金。詎被告方財源自100年9月5 日起即未依約履行，本
    息僅攤還至100年8月5 日止，依約即喪失一切期限利益，所
    有債務視為全部到期，經核被告方財源尚積欠原告本金559
    ,794元及依約計算之利息及違約金未付，被告林倖、許蕙欣
    為連帶保證人，自應負連帶清償責任；(三)被告方財源又於
    97年12月向原告申請國際信用卡，依約得持卡特約商店簽帳
    消費，且得在申請核給之信用額度內，選擇循環信用方式彈
    性付款，被告於繳款截止日前未繳足應繳總金額時，即視為
    循環信用之使用，原告得自出帳單日起至清償日止，收取按
    年息14.44％計算之循環利息，暨延滯第1個月按100元、延
    滯第2個月按300元、延滯第3個月以上者，每月按500元計算
    之違約金，其應計付之違約金最高以3個月計算為限。詎被
    告迄至100年10月1日止，尚積欠消費款本金25,044元及利息
    、違約金未清償。為此提起本件訴訟，並聲明如主文第1、2
    、3項所示。
三、被告許蕙欣對於原告主張前揭(二)之事實並不爭執，惟辯稱
    其係為報答被告方財源及林倖之養育之恩，才擔任系爭借貸
    契約保證人，但並未取得任何款項，現月收入僅1萬多元，
    無力清償云云，並聲明請求駁回原告之訴。
四、經查：原告主張之事實，業據其提出與其所述相符之借據影
    本2份、契據條款變更契約、授信約定書2份、信用卡申請書
    、信用卡約定條款、放款利率表、電腦列印之客戶帳欠電腦
    資料表4 份、催繳通知及送達回執等件為證，而被告方財源
    、林倖均未於言詞辯論期日到場爭執，復未提出準備書狀為
    任何聲明或陳述，自堪信原告主張為真實。復按連帶保證者
    ，乃保證人與主債務人連帶負債務履行責任之保證，具有連
    帶債務之性質。而保證債務，除契約另有訂定外，包含主債
    務之利息、違約金、損害賠償及其他從屬於主債務之負擔。
    連帶債務之債權人，得對債務人中之一人或數人，同時或先
    後請求全部或一部之給付，民法第740條、第273條第1 項亦
    定有明文，本件被告許蕙欣係前揭(二)借款事實之連帶保證
    人乙節，既如前述，揆諸上開規定，自應負連帶保證之責任
    ，被告許蕙欣辯稱其未取得任何款項云云，自不足採。至被
    告許蕙欣雖又辯稱其因月收入僅1萬多元，目前無力清償云
    云，惟按有無資力償還，乃係執行問題，不得據為不負履行
    義務之抗辯（最高法院19年上字第1733號判例意旨參照），
    是被告許蕙欣前揭所辯，亦無可採。從而，原告依消費借貸
    及連帶保證之法律關係，請求被告方財源、林倖連帶給付如
    主文第1項所示之本金、利息及違約金；被告方財源、林倖
    、許蕙欣連帶給付如主文第2項所示之本金、利息及違約金
    ；被告方財源給付如主文第3項所示之本金、利息及違約金
    ，為有理由，應予准許。
五、據上論結，本件原告之訴為有理由，依民事訴訟法第385條
    第1項前段、第78條、第85條第2項，判決如主文。
中    華    民    國    100    年    11    月    30   日
                     民事庭法  官  姚貴美
以上正本係照原本作成。
對於本件判決如有不服，應於收受送達後20日內向本院提出上訴
書狀，敘述上訴之理由，上訴於臺灣高等法院。
中    華    民    國    100    年    11    月    30   日
                           書記官  莊惠雯
┌─────────────────────────────────────┐
│附表（100年度訴字第349號）：                                              │
├──┬──────┬──────┬──────────┬─────────┤
│編號│ 請求金額   │   本  金   │利              息  │違     約     金  │
│    │（新臺幣）  │ （新臺幣） ├────┬─────┤ （  民  國  ）   │
│    │            │            │ 年利率 │ 起 迄 日 │                  │
│    │            │            │        │（民  國）│                  │
│    │            │            │        │          │                  │
├──┼──────┼──────┼────┼─────┼─────────┤
│ 1  │1,258,442元 │ 1,258,442元│ 4.46％ │自100年8月│自100年9月26日起至│
│    │            │            │        │25日起至清│清償日止，逾期在6 │
│    │            │            │        │償日止    │個月以內者，按左列│
│    │            │            │        │          │利率10％、逾期超過│
│    │            │            │        │          │6個月以上者，按左 │
│    │            │            │        │          │列利率20％計算    │
├──┼──────┼──────┼────┼─────┼─────────┤
│ 2  │ 559,794元  │  559,794元 │ 3.76％ │自100年8月│自100年9月6日起至 │
│    │            │            │        │5日起至清 │清償日止，逾期在6 │
│    │            │            │        │償日止    │個月以內者，按左列│
│    │            │            │        │          │利率10％、逾期超過│
│    │            │            │        │          │6個月以上者，按左 │
│    │            │            │        │          │列利率20％計算    │
├──┼──────┼──────┼────┼─────┼─────────┤
│ 3  │  25,596元  │   25,044元 │14.44％ │自100年10 │延滯第1個月按100元│
│    │            │            │        │月2日起至 │、延滯第2個月按300│
│    │            │            │        │清償日止  │元、延滯第3個月以 │
│    │            │            │        │          │上者，每月按500元 │
│    │            │            │        │          │計算之違約金，其應│
│    │            │            │        │          │計付之違約金最高以│
│    │            │            │        │          │3個月計算為限     │
└──┴──────┴──────┴────┴─────┴─────────┘